# 合并财务报表

提问人：dysonle 时间：2023-08-09 09:41:08
A公司通过收购取得了B公司股权，支付了股权转让款，且已实际控制B公司经营。B公司股权因为处于抵押状态，尚未完成工商变更。此情况下B公司能否并表？

回答人：chenyiwei
基于实质重于形式原则考虑，主要关注以下问题：
1 、“已实际控制B公司经营”是否属实？“控制三要素”是否已全部具备？
2 、B公司股权的抵押能否在合理时间内解除？是否存在实质性的法律障碍？最终该笔交易是否可能因无法完成B公司股权过户而被撤销？